臺灣基隆地方法院刑事判決　　　　　　100年度簡上字第206號
上　訴　人
即　被　告　洪張束
上列上訴人即被告因賭博案件，不服本院基隆簡易庭一百年度基
簡字第九二三號，中華民國一百年八月八日第一審簡易判決（聲
請簡易判決處刑案號：一百年度速偵字第二八五號），提起上訴
，本院管轄之第二審合議庭判決如下：
    主  文
上訴駁回。
洪張束緩刑年，並應自本判決確定之日起肆個月內，向公庫支
付新臺幣萬元。
    事實及理由
一、本判決除下列補充外，餘均引用原審刑事簡易判決書所記載
    之事實及理由（如附件，含所引用檢察官聲請簡易判決處刑
    書記載之犯罪事實及證據）：
  (一)上訴人即被告（下稱被告）上訴意旨略以：伊只找幾個好朋
    友在家中打麻將，抽頭幾百元糊口，實在無力負擔三個月有
    期徒刑易科折算之罰金，又有嗷嗷待哺之五個孫子，大陸媳
    婦沒有工作，請求法院輕判等語。經查，本案犯罪事實，業
    據被告於警詢、檢察官偵訊、本院準備及審判程序均自白不
    諱，核與證人吳季芸、黎文元、余蘇素蘭及羅宇隆於警詢時
    之陳述相符，且有卷附查獲現場照片六張、扣案麻將牌一副
    、牌尺四支、抽頭之現金新臺幣（下同）二百元、賭資計四
    千七百五十元（其中五十元為吳季芸所有，其中一千三百五
    十元為黎文元所有，其中二千五百五十元為余蘇素蘭所有，
    其餘八百元為羅宇隆所有）可資佐證，足認被告上開自白確
    屬實情。本案事證明確，被告犯行洵堪認定，應依法論科。
  (二)原審認定被告觸犯刑法第二百六十八條前段之意圖營利供給
    賭博場所罪，而審酌被告意圖營利供給賭博場所，助長投機
    風氣，有害社會秩序，殊非足取，惟本案不法獲利不高，兼
    衡其坦承犯行之態度及其智識程度等一切情狀，依刑事訴訟
    法第四百四十九條第一項前段、第四百五十條第一項及第四
    百五十四條第二項、刑法第二百六十八條前段、第四十一條
    第一項前段及第三十八條第一項第二款、第三款、刑法施行
    法第一條之一（漏載第一項、第二項本文）之規定，判處被
    告有期徒刑三月，如易科罰金，以一千元折算一日，扣案麻
    將牌一副、牌尺四支及抽頭之現金二百元均沒收，其認事用
    法均無違法或不當，量刑亦屬妥適。乃原審判決應予維持，
    本件上訴為無理由，應予駁回。
  (三)本院另審酌被告前於八十六年間，雖曾有賭博案件，經臺灣
    高等法院判處有期徒刑五月，緩刑二年確定，緩刑期間業於
    八十八年七月十四日期滿，而未經撤銷，其刑之宣告已失其
    效力，有臺灣高等法院被告前案紀錄表在卷可憑；本院審酌
    本案犯罪情節尚非甚為重大，被告年近六旬，且有五名未成
    年孫子女同住，有戶籍謄本在卷可憑，家庭經濟負擔不輕，
    因而一時失慮，意圖藉由提供賭博場所而營取不法利得以補
    貼家用，犯罪動機亦非甚惡；實行公訴之檢察官亦因而於本
    院準備及審判程序均請求對被告併予宣告緩刑三年，及科以
    向公庫支付三萬元之負擔之意見，有本案準備及審判程序筆
    錄在卷為憑。本院因認被告經此偵審及科刑教訓，當知警惕
    ，信無再犯之虞，原審所宣告之刑，以暫不執行為適當，爰
    併諭知緩刑三年，並科以應於本判決確定之日起四個月內，
    向公庫支付三萬元之負擔，以勵自新。倘被告未遵循本院諭
    知之緩刑期間負擔而情節重大者，檢察官得依刑事訴訟法第
    四百七十六條及刑法第七十五條之一第一項第四款之規定，
    聲請撤銷本案緩刑之宣告，併予敘明。
二、據上論斷，依刑事訴訟法第四百五十五條之一第一項、第三
    項、第三百六十八條、第三百七十三條，刑法第七十四條第
    一項第二款、第二項第四款，判決如主文。
本案經檢察官高永棟到庭執行職務。
中    華    民    國   100    年    12    月    22    日
                刑事第四庭  審判長法  官  鄭景文
                                  法  官  李辛茹
                                  法  官  陳賢德
以上正本證明與原本無異。
本件不得上訴。
中    華    民    國   100    年    12    月    23    日
                                  書記官  王靜敏
附件：
臺灣基隆地方法院刑事簡易判決        100年度基簡字第923號
聲  請  人  臺灣基隆地方法院檢察署檢察官
被      告  洪張束  女  57歲（民國○○年○月○○日生）
                    身分證統一編號：Ｚ000000000號
                    住新北市○○區○○路1段201巷20號
                    居基隆市○○區○○街322號2樓
上列被告因賭博案件，經檢察官聲請以簡易判決處刑（100 年度
速偵字第285號），本院判決如下：
    主  文
洪張束意圖營利，供給賭博場所，處有期徒刑月，如易科罰金
，以新臺幣壹仟元折算壹日。扣案之麻將牌壹副、牌尺肆支、抽
頭金新臺幣貳佰元，均沒收之。
    事實及理由
一、本件犯罪事實、證據及應適用之法條，均引用如附件臺灣基
    隆地方法院檢察署檢察官聲請簡易判決處刑書之記載。
二、本院審酌被告意圖營利供給賭博場所，助長投機風氣，有害
    社會秩序，殊非足取，惟本案不法獲利不高，兼衡其坦承犯
    行之態度及其智識程度等一切情狀，量處如主文所示之刑，
    併諭知易科罰金之折算標準。
三、依刑事訴訟法第449 條第1 項前段、第450 條第1 項、第45
    4 條第2 項，刑法第268 條前段、第41條第1 項前段、第38
    條第1 項第2 款、第3 款，刑法施行法第1 條之1 ，逕以簡
    易判決處刑如主文。
四、如不服本判決，應於判決送達後10日內，向本院提出上訴書
    狀，上訴於本院合議庭。
中    華    民    國   100    年    8     月    8     日
                  基隆簡易庭法  官  黃梅淑
以上正本證明與原本無異。
如不服本判決，應於判決送達後10日內，向本院提出上訴書狀，
敘述上訴理由，上訴於本院合議庭，並按他造當事人之人數附具
繕本。
中    華    民    國   100    年    8     月    8     日
                            書記官  丁妍君
附錄論罪法條：
刑法第268條
意圖營利，供給賭博場所或聚眾賭博者，處3 年以下有期徒刑，
得併科3 千元以下罰金。
附件：
臺灣基隆地方法院檢察署檢察官聲請簡易判決處刑書
                                    100年度速偵字第285號
    被      告  洪張束  女  57歲（民國○○年○月○○日生）
                        住新北市○○區○○路1段201巷20號
                        居基隆市○○區○○街322號2樓
                        身分證統一編號：Ｚ000000000號
上列被告因賭博案件，業經偵查終結，認為宜以簡易判決處刑，
茲將犯罪事實及證據並所犯法條敘述如下：
        犯  罪  事  實
一、洪張束意圖營利，自民國100年6月3日下午4時許起，以其所
    居住之基隆市○○街322號2樓為賭博場所，以其所有之麻將
    為賭具，提供予吳季芸、黎文元、余蘇素蘭及羅宇隆等人賭
    博財物，賭博之方法為以新臺幣（下同）100元為底，每台
    50元，於自摸時，由自摸者向其餘賭客收錢，胡牌時，則由
    胡牌之人向放槍之人收錢，洪張束則於賭客自摸時抽取50元
    以牟利，迄同日下午5時許，為警當場查獲，並扣得麻將1付
    、牌尺4支及抽頭金200元。
二、案經基隆市警察局第三分局報告偵辦。
        證  據  並  所  犯  法  條
一、前開犯罪事實，業據被告洪張束坦承不諱，核與證人吳季芸
    、黎文元、余蘇素蘭及羅宇隆證述之情節相符，並有現場及
    查扣物品照片6張附卷可稽，另有賭具麻將1付、牌尺4支及
    抽頭金200元扣案可資佐證，被告犯嫌堪以認定。
二、核被告所為係犯刑法第268條前段之意圖營利供給賭博場所
    罪嫌。扣案之賭具麻將1付、牌尺4支及抽頭金200元，均係
    被告所有且分係供本案賭博之用及犯罪所得之物，業據被告
    供明在卷，請依刑法第38條第1項第2款及第3款之規定宣告
    沒收。
三、依刑事訴訟法第451條第1項聲請逕以簡易判決處刑。
    此致
臺灣基隆地方法院基隆簡易庭
中    華    民    國    100    年    6     月    9     日
                               檢 察 官  張志明
本件正本證明與原本無異
中    華    民    國    100    年    6     月    18    日
                               書 記 官  朱逸昇
附記事項：
本件係依刑事訴訟法簡易程式辦理，法院簡易庭得不傳喚被告、
輔佐人、告訴人、告發人等出庭即以簡易判決處刑；被告、被害
人、告訴人等對告訴乃論案件如已達成民事和解而要撤回告訴或
對非告訴乃論案件認有受傳喚到庭陳述意見之必要時，請即另以
書狀向簡易法庭陳述或請求傳訊。
附錄本案所犯法條：
中華民國刑法第268條
意圖營利，供給賭博場所或聚眾賭博者，處3年以下有期徒刑，
得併科3千元以下罰金。